臺灣高等法院刑事判決　　　　　　　　96年度上易字第2217號
上　訴　人
即　被　告　甲○○
　　　　　　　　　　（現另案於臺灣士林看守所羈押）
上列上訴人因竊盜案件，不服臺灣士林地方法院96年度易字第12
16號，中華民國96年8月14日第一審判決（起訴案號：臺灣士林
地方法院檢察署96年度偵字第7721號），提起上訴，本院判決如
下：
    主  文
上訴駁回。
    事實及理由
一、本案經本院審理結果，認第一審以上訴人即被告甲○○犯刑
    法第320條第1項之罪，適用累犯規定，判處有期徒刑七月，
    認事用法及量刑均無不當，應予維持，並引用第一審判決書
    記載之事實、證據及理由（如附件）。
二、被告上訴意旨略以：本件竊盜所得財物不多，又無共犯參與
    ，被害人亦無財物損失，原審量處有期徒刑七月，尚嫌過重
    云云，為無理由，應予駁回。
據上論結，應依刑事訴訟法第373條、第368條，判決如主文。
本案經檢察官丁樹蘭到庭執行職務。
中　　華　　民　　國　　96　　年　　10　　月　　4  　 日
　　　　　　　　　刑事刑七庭    審判長法　官  黃麗生
　　　　　　　　　　　　　　　　　　  法　官  許宗和
　　　　　　　　　　　　　　　　　　  法　官  林勤純
以上正本證明與原本無異。
本判決不得上訴。
                                      書記官  楊妙恩
中　　華　　民　　國　　96　　年　　10　　月　　8  　 日
附錄本案論罪科刑法條全文
中華民國刑法第320條
意圖為自己或第三人不法之所有，而竊取他人之動產者，為竊盜
罪，處5 年以下有期徒刑、拘役或5 百元以下罰金。
意圖為自己或第三人不法之利益，而竊佔他人之不動產者，依前
項之規定處斷。
前二項之未遂犯罰之。
附件：
臺灣士林地方法院刑事判決　　　　　　　96年度易字第1216號
公　訴　人　臺灣士林地方法院檢察署檢察官
被　　　告　甲○○  男  44歲（民國○○年○月○○日生）
　　　　　　　　　　住雲林縣斗南鎮小東里小東235號
                    身分證統一編號：Ｚ000000000號
　　　　　　　　　　（現另案於臺灣士林看守所羈押）
上列被告因竊盜案件，經檢察官提起公訴（96年度偵字第7721號
），本院於訊問被告後，被告為有罪之陳述，經裁定認為宜以簡
式審判程序審理，並判決如下：
    主  文
甲○○竊盜，累犯，處有期徒刑柒月。
    事  實
一、甲○○前因犯竊盜案件，先後經臺灣板橋地方法院以94年度
    易字第470 號判處有期徒刑4 月，如易科罰金以300 元折算
    1 日確定，於民國94年8 月15日執行完畢；又犯竊盜案件，
    經本院以94年度士簡字第61號判處有期徒刑5 月，如易科罰
    金以300 元折算1 日確定，並於95年1 月15日執行完畢。仍
    不知警惕，復意圖為自己不法所有，於96年6 月17日晚間8
    時39分許，在臺北市士林區○○○路230 號頂好超市店內，
    趁店員不注意之際，徒手竊取貨架上之防蚊液、乳液、皮革
    油各1 瓶、鞋油2 瓶、礦泉水3 瓶、防曬乳6 瓶、拖鞋1 雙
    、護唇膏2 條、茄子、雅芳羊肉爐、德國豬腳、生雞腿及切
    片油魚各1 盒（合計市價約新台幣3052元），得手後未經結
    帳即離開頂好超市，適為頂好超市職員乙○○發覺，經警據
    報到場查得上情。
二、案經臺北市政府警察局士林分局報告台灣士林地方法院檢察
    署檢察官偵查起訴。
    理  由
一、本件被告甲○○所犯係刑法第320 條之竊盜罪，依刑事訴訟
    法第284 條之1 規定，毋庸行合議審判，且被告甲○○所犯
    竊盜罪非死刑、無期徒刑、最輕本刑為三年以上有期徒刑之
    罪，或高等法院管轄第一審之案件，被告於本院準備程序中
    ，就被訴事實為有罪之陳述，經告以簡式審判程序之旨，並
    聽取檢察官、被告之意見後，裁定進行簡式審判程序，是本
    件之證據調查，依刑事訴訟法第27 3條之2 規定，不受同法
    第159 條第1 項、第161 條之2 、第161 條之3 、第163 條
    之1 及第164 條至第170 條規定之限制，合先敘明。查本案
    證人乙○○於警詢所為之證述（見偵查卷第11至13頁），雖
    均係被告以外之人於審判外之陳述，惟因本案採行簡式審判
    程序，復查無其他不得做為證據之法定事由，揆諸首揭說明
    ，應認具有證據能力。
二、上揭犯罪事實，迭據被告甲○○於警詢、偵查及本院審理中
    坦承不諱（見偵卷第8 至10頁、第45頁、本院96年7 月31日
    筆錄），核與證人乙○○於警詢證述之情節相符（見偵查卷
    第11至13頁），並有贓物認領保管單1 紙、台北市政府警察
    局士林分局扣押物品目錄表1 紙及照片13張附卷可稽（偵查
    卷第22頁至第32頁），足認被告前開自白內容與事實相符。
    綜上積極證據，本件事證明確，被告犯行堪以認定，應依法
    論科。
三、核被告甲○○所為，係犯刑法第320 條第1 項竊盜罪。又被
    告有事實欄所載前案犯罪科刑並執行完畢之情形，有臺灣高
    等法院被告全國前案紀錄表1 份在卷可查，其受有期徒刑執
    行完畢後，5 年內故意再犯有期徒刑以上之本罪，為累犯，
    應依刑法第47條第1 項之規定加重其刑。爰審酌被告有多次
    竊盜之犯罪前科紀錄，素行不佳，現並有其他竊盜案件經本
    院判處有期徒刑5 月，仍不知悔改，一再行竊，顯見其法治
    觀念薄弱，另審酌所竊得之財物皆已返還被害人，被害人所
    受財產上之損害尚屬輕微，暨其犯罪後業已坦承犯行，態度
    尚可，公訴人具體求處有期徒刑10月稍嫌過重等一切情狀，
    量處如主文所示之刑。
四、據上論斷，依刑事訴訟法第273 條之1 第1 項、第299 條第
    1 項前段，刑法第320 條第1 項、第47條第1 項，刑法施行
    法第1 條之1，判決如主文。
本案經檢察官吳維雅到庭執行職務。
中　　華　　民　　國　　96　　年　　8　　 月　  14　　日
                  刑事第五庭法  官  汪梅芬
以上正本證明與原本無異。
                             書記官  張馨尹
中　　華　　民　　國　　96　　年　　8 　　月　　14　　日
如不服本判決，應於判決送達後10日內，向本院提出上訴狀。
附錄本案所犯法條全文
中華民國刑法第320條
（普通竊盜罪、竊佔罪）
意圖為自己或第三人不法之所有，而竊取他人之動產者，為竊盜
罪，處5 年以下有期徒刑、拘役或5 百元以下罰金。
意圖為自己或第三人不法之利益，而竊佔他人之不動產者，依前
項之規定處斷。
前二項之未遂犯罰之。
